臺灣高等法院刑事裁定
111年度抗字第1855號
抗  告  人  王嘉智




上列抗告人即受刑人因聲請定其應執行刑案件，不服臺灣新北地
方法院中華民國111年9月15日裁定（111年度聲字第2553號），
提起抗告，本院裁定如下：
    主  文
抗告駁回。
    理  由
一、原裁定略以：抗告人即受刑人王嘉智（下稱抗告人）因犯如
    附表所示各罪，均經判決科刑確定在案，原審法院為各該案
    犯罪事實最後判決之法院，有本院被告前案紀錄表、上開判
    決書、裁定書等件在卷可稽。依上開說明，檢察官所為本件
    聲請合法，應定其應執行之刑。爰審酌抗告人之素行（見卷
    附本院被告前案紀錄表）、犯附表所示各罪之責任、侵害法
    益之性質及犯罪手段、各次犯罪行為之時間及空間程度、刑
    罰經濟及恤刑之目的等，爰依刑事訴訟法第477 條第1 項，
    刑法第53條、第51條第5 款（原裁定另誤載第41條第1項前
    段），定其應執行有期徒刑8年6月之刑等語。
二、抗告意旨略以：抗告人在原審法院及桃園地方法院尚有另案
    未結，原審法院並非最後判決法院，又應執行之判決不符合
    比例原則等語。　
三、裁判確定前犯數罪者，併合處罰之；數罪併罰，分別宣告其
    罪之刑，其宣告多數有期徒刑者，於各刑中之最長期以上，
    各刑合併之刑期以下，定其刑期，但不得逾30年，刑法第50
    條第1項前段、第51條第5款訂有明文。參其立法意旨，除在
    於緩和多數有期徒刑合併執行所造成之苛酷外，更避免責任
    非難之重複，尤重在矯治犯罪行為人、提升其規範意識，及
    回復社會對於法律規範之信賴，是就應併合處罰之複數有期
    徒刑採行加重單一刑主義，以期責罰相當。乃法院就應併合
    處罰之數個有期徒刑宣告定其應執行刑時，除應遵守上開法
    文所定之外部界限，並應受不得明顯違反公平正義、法律秩
    序理念及目的之規範。具體而言，倘行為人所犯數罪屬相同
    之犯罪類型者（如複數竊盜、施用或販賣毒品等），其責任
    非難重複之程度較高，即得酌定較低之應執行刑；另所犯數
    罪非惟犯罪類型相同，且其行為態樣、手段、動機均相似者
    ，其責任非難重複之程度更高，更可酌定較低之應執行刑。
　　再者，數罪併罰之定應執行刑，其目的在將各罪及其宣告刑
　　合併斟酌，進行充分而不過度之評價，透過重新裁量之刑罰
　　填補受到侵害之社會規範秩序，而非絕對執行累計宣告刑，
　　以免處罰過苛，俾符罪責相當之要求，為一種特別量刑過程
　　。數罪併罰案件之實體裁判確定後，即生實質之確定力，除
　　因增加經另案判決確定合於數罪併罰之其他犯罪，或原定應
    執行刑之數罪中有部分犯罪，因非常上訴、再審程序而經撤
    銷改判，或有赦免、減刑等情形，致原裁判定刑之基礎已經
    變動，或其他客觀上有責罰顯不相當之特殊情形，為維護極
    重要之公共利益，而有另定應執行刑之必要者外，法院應受
    原確定裁定實質確定力之拘束。已經定應執行刑確定之各罪
    ，除上開例外情形外，法院再就該各罪之全部或部分重複定
    其應執行刑，前、後二裁定對於同一宣告刑重複定刑，行為
    人顯有因同一行為遭受雙重處罰之危險，自均屬違反一事不
    再理原則，不以定刑之各罪範圍全部相同者為限。另刑事訴
    訟法第370條第2項、第3項，已針對第二審上訴案件之定應
    執行之刑，明定有不利益變更禁止原則之適用；而分屬不同
    案件之數罪併罰，倘一裁判宣告數罪之刑，曾經定其執行刑
    ，再與其他裁判宣告之刑定其執行刑時，在法理上亦應同受
    此原則之拘束。 
四、經查：抗告人所犯如附表所示33罪，均經判決確定在案（原
    裁定附表編號16至18有關犯罪日期之記載，各應更正為如附
    表所示），且各罪犯罪時間均在編號1所示判決確定之前，
    又其中編號1至18所示25罪之有期徒刑部分曾經定應執行刑
    為有期徒刑6年8月、編號20至22所示7罪之有期徒刑部分曾
    經定應執行刑為有期徒刑2年等情，有各該判決書及本院被
    告前案紀錄表附卷可稽。原裁定就抗告人所犯如附表所示之
    罪所處之刑，定其應執行刑為有期徒刑8年6月，已審酌各罪
    之犯罪類型、行為次數等整體評價，且係在上開罪刑中之最
    長期以上，及附表所示各罪所處之刑合併之刑期以下，經核
    並未逾越刑法第51條第5款所定量刑裁量之外部性界限，又
    適用「限制加重原則」之量刑原理，對抗告人給予適度之刑
    罰折扣，符合法律授與裁量權之目的，與所適用法規目的之
    內部性界限無違，亦無違罪刑相當原則，且無已經裁判定應
    執行刑確定之各罪，再就其各罪之全部或部分重複定應執行
    刑，而有違反一事不再理原則之情。又抗告意旨所指另案尚
    在審理，自應待此部分罪刑確定後，由該案件犯罪事實最後
    判決法院之檢察官審酌是否符合數罪併罰之要件，而連同附
    表所示之罪向法院聲請合併定刑時，再行參酌。從而，抗告
    人徒執前詞，指摘原裁定不當，為無理由，應予駁回。 
據上論斷，應依刑事訴訟法第412條，裁定如主文。
中　　華　　民　　國　　111 　年　　12　　月　　8 　　日
                  刑事第十二庭  審判長法  官  陳如玲
　　　　　　　　　                    法  官  蔡如惠
　　　　　　　　　                    法  官  廖建瑜
以上正本證明與原本無異。
如不服本裁定，應於收受送達後五日內向本院提出再抗告狀。
                                      書記官  邵佩均
中　　華　　民　　國　　111 　年　　12　　月　　8 　　日
附表